最高法院刑事判決　　　　　　九十四年度台上字第三六０五號
　　上 訴 人　甲○○
　　　　　　　　　　　之4
　　選任辯護人　盧建宏律師
上列上訴人因誣告案件，不服台灣高等法院台中分院中華民國九
十一年十月十六日第二審判決（九十一年度上訴字第一二○○號
，起訴案號：台灣台中地方法院檢察署九十一年度偵字第七四七
七號），提起上訴，本院判決如下：
    主  文
上訴駁回。
    理  由
按刑事訴訟法第三百七十七條規定，上訴於第三審法院，非以判
決違背法令為理由，不得為之。是提起第三審上訴，應以原判決
違背法令為理由，係屬法定要件。如果上訴理由狀並未依據卷內
訴訟資料，具體指摘原判決不適用何種法則或如何適用不當，或
所指摘原判決違法情事，顯與法律規定得為第三審上訴理由之違
法情形，不相適合時，均應認其上訴為違背法律上之程式，予以
駁回。本件原判決維持第一審論處上訴人甲○○意圖他人受刑事
處分，向該管公務員誣告累犯罪刑之判決，駁回其在第二審之上
訴，已併引用第一審判決書所記載之事實、證據及理由，詳認
定犯罪事實之依據及憑以認定之理由，並對上訴人否認誣告之辯
詞，如何不足採信，亦已依據卷內資料予以指駁及說明，從形式
上觀察，原判決並無違背法令情形。上訴意旨謂：上訴人向檢察
官告訴「王一心事務所」涉犯偽造文書罪嫌，旨在企圖卸免高額
稅捐之責任，並非欲使被害人王一心或其事務所人員受刑事處分
，主觀上委無誣告之故意，原判決仍維持第一審論處罪刑之判決
，洵有未洽等語，係就原審已詳為調查論斷與說明之事項，再事
爭執，殊非適法之第三審上訴理由。次按，自首以對於未發覺之
罪投案而受裁判為要件，如案已發覺，則被告縱有投案陳述自己
犯罪之事實，亦祇可謂為自白，不能認為自首。卷查，上訴人告
訴王一心違反稅捐稽徵法一案，經台灣台中地方法院檢察署分九
十年度他字第二０七八號案偵查，承辦檢察官偵查後查覺有異，
乃調取營利事業登記申請書正本，送請內政部警政署刑事警察局
鑑定（見上開偵查卷第五一頁），上訴人始於民國九十一年二月
二十七日，於該案檢察官訊問告訴事實時自白其誣告犯行（見同
上偵查卷第五八頁），此項自白自不合於自首要件。至上訴人於
偵查及審判中自白其誣告犯行，第一審判決已依刑法第一百七十
二條減輕其刑，原判決予以維持，其法則之適用洵無違誤。上意
意旨仍執陳詞，指摘原判決未依自首之規定減輕其刑，殊有未洽
云云，亦非適法之第三審上訴理由。此外，上訴人徒憑己意，對
原審職權之適法行使及原判決理由已說明之事項，任意爭辯，核
與法定上訴第三審之形式要件不符，其上訴違背法律上之程式，
應予駁回。
據上論結，應依刑事訴訟法第三百九十五條前段，判決如主文。
中　　華　　民　　國　九十四　年　　七　　月　　七　　日
                      最高法院刑事第四庭
                          審判長法官  謝　家　鶴
                                法官  洪　文　章
                                法官  花　滿　堂
                                法官  陳　世　淙
                                法官  洪　佳　濱
      本件正本證明與原本無異
                                      書  記  官
中　　華　　民　　國　九十四　年　　七　　月　二十二　日
                                                      Ｔ
